【裁判字號】    90,簡上,245
【裁判日期】    920312
【裁判案由】    賭博
【裁判全文】
臺灣臺北地方法院刑事判決                          九十年度簡上字第二四五號
    上  訴  人  丁○○
    即  被  告
右列被告因賭博案件，不服本院簡易庭八十九年度簡字第一二一號，中華民國九十年
五月三十一日第一審判決（聲請簡易處刑案號：八十九年度偵字第四四一四、四四一
五號）提起上訴，本院管轄第二審之合議庭，認為應適用通常程序審判，自為第一審
判決，判決如左：
    主  文
原判決關於丁○○之部分撤銷。
丁○○無罪。
    理  由
一、公訴意旨略以：被告丁○○及廖芸玲、尹劍揮、甲○○等人於民國八十九年二月
    十八日晚間十時許，在臺北市○○○路○段九七巷一弄十號一樓和光國際有限公
    司之公眾得出入之場所，共同以麻將牌為賭具賭博財物，嗣於同日晚間十一時許
    為警臨檢查獲，並扣得當場賭博之器具即麻將牌乙副、骰子三顆、牌尺四支及賭
    資一萬三千三百元，因認被告涉有刑法第二百六十六條之賭博罪嫌云云。
二、按犯罪事實應依證據認定之，無證據不得推定其犯罪事實，刑事訴訟法第一百五
    十四條定有明文。次按刑法第二百六十八條賭博罪之成立，係以行為人賭博財物
    之地點在公共場所或公眾得出入之場所為構成要件，若行為人賭博財物之地點非
    在公共場所或公眾得出入之場所，則僅生是否違反社會秩序維護法之問題。訊據
    被告丁○○固坦承有於右揭時地以麻將牌為賭具賭博財物，並有扣案之麻將牌乙
    副、骰子三顆、牌尺四支及賭資一萬三千三百元可資佐憑，惟堅詞否認有何賭博
    犯行，辯稱：上揭地點為一經營酵素浴之營業場所，當時已過營業時間，鐵門並
    已拉下來，並非公眾得出入之場所，我們幾個朋友是過年期間打個牌娛樂一下等
    語。經查：前開被告遭查獲有賭博行為之地點即臺北市○○○路○段九七巷一弄
    十號一樓和光國際有限公司，為經營酵素浴之營業場所，入口處有標明營業時間
    自上午十時至晚上十時，而警員前往臨檢查獲之時間為晚上十一時許，已過營業
    時間，當時該處之鐵門已拉下部分等情，業經本院於九十二年一月十四日勘驗屬
    實，製有勘驗筆錄在卷可參，復有卷附台北市政府警察局松山分局臨檢紀錄表「
    臨檢人員到達時，該鐵門半開，該店內男子蔣維國前來開門，該店營業面積約五
    十坪許，內陳設櫃台乙座，酵素浴池乙座」之記載可資佐證。又證人即查獲本案
    之警員丙○○於偵查中證稱：當時該處之鐵捲門放到我腰部左右，人可以彎腰低
    頭進去等語（偵查卷八六頁），同案被告甲○○、尹劍揮亦分別於偵查中陳述：
    該處鐵門已拉低至其臀部、腰部等語（偵查卷八八頁背面至八九頁背面），可知
    查獲當時前揭營業場所之鐵捲門確已拉到一般男性之腰、臀部需彎腰低頭始得進
    入之程度。綜合上情，本案查獲當時上開營業處所既已過營業時間，在入口處亦
    有營業時間之標示，且鐵門亦拉低至一般男性之腰、臀部，客觀上已足使一般人
    認上址當時已打烊休息無法再進入消費，而警員又係在場之人蔣維國前來開門方
    進入上址，是衡情已難認上址於被告為賭博行為之時係公共場所或公眾得出入之
    場所。至證人李家珍雖於警方晚上十一時許實施臨檢時始進入上址欲泡澡消費，
    業據其於警訊中自承及證人丙○○在偵查中證述無訛，且同案被告甲○○於偵查
    中自承於上址營業時間過後之近晚上十一時方進入上址欲洗酵素浴等語，然同案
    被告乙○○○在警訊及本院訊問時均陳稱：李家珍事先有打電話給我說要來泡澡
    ，她是我一個很好的朋友；甲○○是店裡一位股東何寶珠的朋友，但他們後來都
    沒有泡澡等語（偵查卷八頁背面、本院九十年九月十九日訊問筆錄參照），證人
    李家珍於警訊時亦稱：因為該店負責人乙○○○仍在店內，之前我有電話聯絡所
    以至該址泡澡消費等語（偵查卷十八頁），同案被告甲○○於偵查中陳稱：因為
    是朋友所以仍讓我前去泡澡等語（偵查卷八八頁背面），可知李家珍及甲○○均
    係基於該店經營人之朋友關係，經徵求同意後始可於該店營業時間之外前去泡澡
    消費，尚不足以此認定上址於查獲當時仍有對公眾開放營業，而為公眾得出入之
    場所。綜上所論，應認被告並未有於公共場所或公眾得出入之場所賭博財物之犯
    行，與刑法第二百六十六條第一項前段規定之構成要件未符，揆諸前揭說明，應
    依法諭知被告無罪之判決。原審依刑法第二百六十六條第一項前段之規定對被告
    論罪科刑，尚有未洽，被告上訴意旨否認犯罪指摘原判決不當，為有理由，自應
    由本院予以撤銷改判，而為被告無罪之諭知。
據上論斷，應依刑事訴訟法第四百五十五條之一第一項、第三項、第三百六十九條第
一項前段、第三百六十四條、第三百零一條第一項，判決如主文。
本案經檢察官越方如到庭執行職務。
中      華      民      國    九十二    年      三      月     十二     日
                                      臺灣臺北地方法院刑事第四庭
                                          審判長法  官  余 學 淵
                                                法  官  楊 晉 佳
                                                法  官  歐陽漢菁
右正本證明與原本無異。
如不服本判決，應於判決送達後十日內，向本院提出上訴狀。
                                                書記官  沈 芳 君
中      華      民      國    九十二    年      三      月     十二     日


司法院資訊處製作；財團法人民間司法改革基金會備份。
